【裁判字號】    97,聲,1245
【裁判日期】    980105
【裁判案由】    返還擔保金
【裁判全文】
臺灣臺南地方法院民事裁定              97年度聲字第1245號
聲  請  人  乙○○
法定代理人  王  春
            甲○○○
相  對  人  開將高科技股份有限公司
法定代理人  丙○○
上列當事人間聲請返還擔保金事件本院裁定如下：
    主  文
本院九十五年度存字第一八三號提存事件聲請人所提存之擔保金
新台幣壹拾萬元准予返還。
聲請程序費用由相對人負擔。
    理  由
一、按訴訟終結後，供擔保人證明已定20日以上之期間，催告受
    擔保利益人行使權利而未行使，或法院依供擔保人之聲請，
    通知受擔保利益人於一定期間內行使權利並向法院為行使權
    利之證明而未證明者，法院應依供擔保人之聲請，以裁定命
    返還其提存物，民事訴訟法第104條第1項第3款定有明文。
    前開規定，於其他依法令供訴訟上之擔保者準用之，並為同
    法第106條所明定。
二、本件聲請意旨略以：聲請人因喪失行為能力，經鈞院93年度
    禁字第150號裁定宣告禁治產，並由其配偶陳婉如擔任監護
    人，然因陳婉如未盡照顧之責，鈞院93年度監字第179號裁
    定認為聲請人之親屬會議已於94年1月28日決議撤退陳婉如
    為監護人，依民法第1111條第1項規定，聲請人之父王春、
    母甲○○○即當然為聲請人之法定監護人，故王春及甲○○
    ○為聲請人之法定代理人。聲請人前遵鈞院95年度裁全字第
    72 號裁定，為擔保相對人因假扣押所受之損害，曾提供新
    台幣10萬元為擔保金，並以鈞院95年度存字第183號提存事
    件提存後，聲請鈞院以95年度執全字第172號假扣押執行相
    對人所有財產在案。因上開當事人間給付補償金事件，經鈞
    院95年度勞訴字第19號、台灣高等法院台南分院96年度勞上
    字第2號判決聲請人敗訴確定，相對人聲請撤銷上開假扣押
    裁定及假扣押所為之執行行為；聲請人並定20日以上期間催
    告受擔保利益人即相對人行使權利，相對人未行使權利，為
    此聲請返還擔保金等語。
三、經查聲請人主張前開之事實，有其提出本院93年度禁字第15
    0號裁定影本、93年度監字第179號裁定影本及新營中山路郵
    局第295號存證信函為證，並經本院取調本院95年度存字第1
    83號提存卷宗、95年裁全字第72號（含95年度執全字第172
    號）、97年度裁全聲字第20號假扣押保全程序卷宗、95勞訴
    字第19號民事卷宗、台灣高等法院台南分院96年度勞上字第
    2 號卷宗、本院93年度禁字第150號及93年度監字第179號聲
    請事件卷宗核閱屬實，並查明兩造確無請求損害賠償訴訟係
    屬於本院，有本院民事庭查詢表一件在卷可稽，則聲請人聲
    請返還提存物，自無不合，應予准許。
四、依民事訴訟法第95條、第78條，裁定如主文。
中    華    民    國    98    年    1     月    5     日
                  民事第二庭    法  官  翁金緞
以上正本係照原本作成
如對本裁定抗告須於裁定送達後10日內向本院提出抗告狀，並應
繳納抗告裁判費新台幣1,000元整。
中    華    民    國    98    年    1     月    5     日
                                書記官  彭建山


司法院資訊處製作；財團法人民間司法改革基金會備份。
